# 永续债计入权益

提问人：dlk7 时间：2014-5-13 15:11:48
通过发行人的可赎回权和利息递延两项权利的设计安排，实现了票据进入权益的目的。请问陈老师，为什么可赎回权和利息递延的条款可以让永续债符合权益的要求。

回答人：chenyiwei
建议上网搜索一下目前已经发行且被认定为权益的永续债或者优先股案例中，审计机构出具的关于其会计处理的专项说明。关键是通过条款的安排，使得该工具对发行人而言不存在构成负债的“现时义务”。
在不考虑转股权的情况下，判断是否构成负债，关键看该金融工具的条款是否不包含“交付现金或其他金融资产给其他单位，或在潜在不利条件下与其他单位交换金融资产或金融负债的合同义务”。如果该金融工具本身没有设定到期日，发行人有权自主决定无限期地递延利息的支付和本金的偿还，且是否赎回的选择主动权在发行人手中，则对发行人而言，这种情况就不构成一项“交付现金或其他金融资产给其他单位，或在潜在不利条件下与其他单位交换金融资产或金融负债的合同义务”，因而对发行人而言可以认定为一项权益工具。
永续中票会计处理意见(20140425).pdf
(1.61 MB, 下载次数: 1500)
2014-5-13 18:58 上传

提问人：Alisa_wang 时间：2014-11-02 17:37:54
陈老师，永续债和优先股如果认定为是金融负债的，列示在报表上哪个科目啊？

回答人：chenyiwei
根据《金融负债与权益工具的区分及相关会计处理规定》(财会[2014]13号)规定：“在"应付债券"项目下增设"其中：优先股"和"永续债"两个项目，分别反映企业发行的分类为金融负债的优先股和永续债的账面价值。如属流动负债的，应当比照上述原则在流动负债类相关项目列报。”

提问人：lxch119 时间：2014-11-19 11:06:13
陈版， 请问，国电前五年内是否需要支付利息，如果支付利息，视为股利分配？

回答人：chenyiwei
因为国电可以自主决定无限期推迟支付利息，所以不存在支付利息的合同义务。在永续债归类为权益工具的情况下，利息的支付按股利分配处理，冲减权益。

提问人：fangdaojun 时间：2015-01-12 18:18:06
根据财会[2014]13号的规定，利息是不可以税前列支的，既然计量为权益，就不应该存在利息，应比照利润分配做税后处理。

回答人：chenyiwei
财会[2014]13号文不是税务文件，不规范利息的税务处理。建议关注发行人披露的公开信息。

提问人：Alisa_wang 时间：2015-01-21 09:45:49
陈老师， 如果境内企业在境外发行了一期美元永续债，符合相关条件计入其他权益工具核算。那期末的时候，这部分权益工具是否需要外币折算？ 如果是境外子公司（计账本位币美元）发行了一期美元永续债，期末外币报表折算的时候，是按即时汇率，还是历史汇率？

回答人：chenyiwei
如果明确为权益的，则期末不存在汇率折算问题。按照权益项目折算的一般原则，根据发生时的历史汇率折算即可。

提问人：Alisa_wang 时间：2015-01-22 09:56:23
陈老师，如果明确进了权益，那现金流量表是不是放在吸收投资收到的现金？

回答人：chenyiwei
是。

提问人：呼叫帮助 时间：2018-03-04 22:25:28
陈版，实务中永续债和优先股有什么明显的差异区别？

回答人：chenyiwei
会计处理原则相同，但适用的监管规则不同。优先股目前仅限于商业银行和上市公司发行，永续债的发行主体范围较宽。

提问人：呼叫帮助 时间：2018-03-13 22:51:54
陈版，结合永续债的条款例如利率，及利率调整方式是否显著利率跳升导致未来理性赎回，利息的支付是否可自主递延是否惩罚，触发哪些条件要求强制赎回来综合判定？

回答人：chenyiwei
是，需要综合各方面因素分析。

提问人：boygao 时间：2018-06-22 00:27:01
陈版，两个问题向您请教： 1 、我集团在银行间市场发行过长期性含权中期票据（永续债），当时确认为其他权益工具。现在看来，当时约定的强制付息事件包括按照国资委要求上交国有资本收益，那么必然每次都会触发强制付息事件，这是否意味着这笔永续债未达到“权益工具"的确认条件呢？即包含了“交付现金或其他金融资产给其他单位，或在潜在不利条件下与其他单位交换金融资产或金融负债的合同义务”。 2 、当前多家银行推出了“类永续债”的产品，合同条款与我单位在公开市场发行的永续债类似，也有分配国有收益的强制付息条款，宣传既然之前的公开市场永续债已出表，银行的类永续债产品也能出表。但我抱有疑问：①公开市场募集的是合格投资者的资金，理论上不存在刚兑的需求；而银行的“类永续债”产品往往是信托或理财等刚兑资金。②如果银行的“类永续债”可以出表，那么在利率价格相近的情况下，公开市场的永续债发行还有何意义呢？公开市场还需要承担承销费、评级费、律所等费用，会高出不少。我觉得事务所对公开市场的永续债计入权益还是更认可。

回答人：chenyiwei
1 、是，应作为金融负债而不是权益工具。 2 、对类永续债计入权益问题还是要从严把握，其实目前市场上很多计入权益的处理都或多或少有问题。

提问人：ddyxy 时间：2019-05-13 15:41:44
陈版，有个问题向您请教：如果永续债的发行方可以自主决定可以无限递延支付本息，而且虽然有利率调升机制，但调升幅度很有限，赎回权的主动也由发行发掌握，同时也没触发减少注册资本 分红等强制付息事项，但企业发行方每期实际是按照相应利率支付了利息 请问这种情况下 发行发按照权益工具还是金融负债处理呢？

回答人：chenyiwei
还是权益工具。

提问人：ddyxy 时间：2019-05-15 15:42:31
陈版 接着前天问您的问题 除过上面说的外，合同中另外同时还有如下两类约定： （ 1 ）发生歇业、解散、停业整顿，被吊销营业执照或被撤销时，应于事件发生后 3 日内书面通知乙方，并保证立即归还借款本息及支付费用。 或（ 2 ）偿付顺序条款：本期中期票据本金和利息在破产清算时的清偿顺序等同于发行人所有其他待偿还债务融资工具。
对于有（ 1 ）或（ 2 ）条款的，是否可按新规中的“ 2.合同规定发行方清算时永续债与发行方发行的普通债券和其他债务处于相同清偿顺序的，应当审慎考虑此清偿顺序是否会导致持有方对发行方承担交付现金或其他金融资产合同义务的预期，并据此确定其会计分类。” 归类到金融负债呢？

回答人：chenyiwei
主要考虑是（ 2 ）的影响，一般如果从严把握，会作为发行方的金融负债。